# 9 号准则问题讨论

提问人：zhs7403 时间：2015-02-03 15:17:06
1 、养老和失业目前被划分到了设定提存计划。 年底是否需要根据 9 号的第 12 条（根据设定提存计划，预期不会在职工提供相关服务的年度报告期结束后十二个月内支付全部应缴存金额的，企业应当参照本准则第十五条规定的折现率，将全部应缴存金额以折现后的金额计量应付职工薪酬。） 问题：该条是否意味着年底要类似离职后福利一样折线？比如张三 40 岁，还有 20 年退休，正常上班20 年，是否是说单位需要预计 20 年内缴纳的养老和失业精算折线计提？ 我理解不需要，类似现在的做法每月交的时候计提即可。不知是否正确。那么这一条说的是什么情况？
2 、设定收益计划：重新计量设定受益计划净负债或净资产所产生的变动包括下列部分： 17 条说的这三条大体在实务操作中都是指的什么？ 我理解设定收益计划一般都是国企的三类人员精算一个数字折线走管理费用和长期应付职工薪酬。每一年类似未确认融资费用将资金时间价值考虑进去走财务费用（就是 16 条第二款的情况），重新计量设定受益计划净负债或净资产所产生的变动的金额走长期应付职工薪酬和其他综合收益。一般就是保险精算给数字，但没理解到底指的是什么情况？国外一般我理解是把钱存在企业设立的投资公司，投资公司负责打理该笔金额，该笔金额投资产生的浮动盈余就是。国内是说的什么？

回答人：chenyiwei
1 、不需要。公司按照设定提存计划为员工缴纳社保，是以员工在相关期间内在职为前提的，因此无需预计未来应缴纳的部分，因为尚不构成现时义务。 2 、一般可根据精算机构提供的精算报告中的数据进行填列。